臺灣屏東地方法院刑事判決　　　　　　　　　　　　　九十一年度訴字第六九九號
　　公　訴　人　臺灣屏東地方法院檢察署檢察官
　　被　　　告　甲○○
右列被告因違反毒品危害防制條例案件，經檢察官提起公訴（九十一年度毒偵字第一
００三號），本院判決如左：
    主  文
甲○○連續施用第一級毒品，累犯，處有期徒刑壹年肆月；又施用第二級毒品，累犯
，處有期徒刑伍月。應執行有期徒刑壹年捌月。
    事  實
一、甲○○前於民國八十三年間因肅清煙毒條例，經法院判處有期徒刑三年八月確定
    ，八十四年十二月二十日入監服刑，假釋出獄，后撤銷假釋再度入監，九十年二
    月二十五日甫執行完畢。八十七年間因施用毒品，違反毒品危害防治條例案件，
    經法院裁定觀察勒戒，認有繼續施用毒品傾向，再裁定送強制戒治處所施以強制
    戒治，嗣因實施成效良好，停止強制戒治交付保護管束，期滿，由臺灣屏東地方
    法院檢察署檢察官為不起訴處分。九十年間復因施用毒品案件，經公訴人聲請強
    制戒治及提起公訴，並經法院裁定強制戒治及判處有期徒刑一年二月，九十一年
    九月二十八日判決確定，該強制戒治因實施成效良好，九十一年三月十九日停止
    戒治交付保護管束。其於保護管束期間，竟不知警惕，復基於施用第一級毒品海
    洛因之概括犯意，自九十一年六月初某日起至同年七月二十日下午十時許止，連
    續在其位於屏東縣新園鄉○○村○○路七三之一號住處，施用第一級毒品海洛因
    多次；甲○○另基於施用第二級毒品安非他命之犯意，於九十一年七月二十一日
    十二時十五分回溯七十二小時內某時，在不詳地點，施用第二級毒品安非他命一
    次，嗣因通緝為警逮捕，並於九十一年七月二十一日十二時十五分採集甲○○親
    排尿液送驗而查獲上情。
二、案經屏東縣警察局東港分局報請臺灣屏東地方法院檢察署檢察官偵查起訴。
    理  由
一、訊據被告甲○○對於右揭連續施用第一級毒品海洛因之事實坦承不諱，惟矢口否
    認有何施用安非他命之事實，並辯稱：以前有施用過，時間已很久了，不知為何
    有安非他命陽性反應云云。經查：被告所親排之尿液經送驗，呈現甲基安非他命
    陽性及嗎啡陽性反應，有屏東縣衛生局九十一年八月七日屏縣衛檢六字第九一０
    二一九號煙毒及麻醉藥品類委託檢驗結果通知書在卷足參，嗣將之送複驗，臺灣
    檢驗科技股份有限公司以ＥＩＡ酵素免疫分析法為初步檢驗，其安非他命類呈陽
    性反應，嗣以氣相層析質譜儀分析法為確認檢驗，甲基安非他命檢驗值為三九五
    八，高於標準閾值一０００甚多，被告辯稱：以前有施用過，時間已很久了，不
    知為何有安非他命陽性反應云云，顯不足採，被告確有施用第二級毒品安非他命
    之犯行，甚為明確。此外，復有屏東縣生局九十一年八月七日屏縣衛檢六字第
    九一０二一九號煙毒及麻醉藥品類委託檢驗結果通知書、台灣檢驗科技股份有限
    公司九十一年十一月七日報告編號ＫＨ２００２Ａ0000000號之濫用藥物
    尿液檢驗報告各一件附卷可按，被告施用第一級毒品海洛因之自白堪認與事實相
    符，其施用第一級、第二級毒品之犯行，均堪以認定。被告前因施用毒品而違反
    毒品危害條例案件，經法院二次裁定強制戒治，第一次強制戒治保護管護期滿後
    ，經公訴人為不起訴處分，第二次強制戒治時，公訴人併提起公訴，經法院判處
    應執行有期徒刑一年二月確定在案，有該起訴書、臺灣屏東地方法院檢察署刑事
    資料查註紀錄表、全國施用毒品案件紀錄表、受觀察勒戒人毒品及前科紀錄簡列
    表、臺灣高等法院被告全國前案紀錄表，及臺灣屏東地方法院法務部在監在押資
    料表各一件在卷可按。被告五年內再犯上開施用第一級毒品海洛因、第二級毒品
    安非他命之犯行已臻明確，應依法論科。
二、按海洛因及安非他命分別為毒品危害防制條例第二條第二項第一款、第二款所定
    之第一級及第二級毒品，不得非法持有、施用。核被告甲○○所為，係犯毒品危
    害防制條例第十條第一項施用第一級毒品罪及同條第二項施用第二級毒品罪。又
    被告上開連續施用第一級毒品海洛因多次之犯行，時間緊接，手法相同，觸犯構
    成要件同一之罪名，顯係基於概括犯意反覆為之，為連續犯，應依刑法第五十六
    條規定論以連續施用第一級毒品罪，並依法加重其刑。被告所犯上開連續施用第
    一級毒品及施用第二級毒品二罪，犯意各別，罪名互異，應予分論併罰。被告持
    有海洛因及安非他命行為，為施用之高度行為所吸收，均不另論罪。又被告前因
    肅清煙毒條例，經法院判處有期徒刑三年八月確定，八十四年十二月二十日入監
    服刑，假釋出獄後撤銷假釋再入監，九十年二月二十五日甫執行完畢，有臺灣高
    等法院被告全國前案紀錄表及臺灣屏東地方法院檢察署刑案資料查註紀錄表各一
    件在卷可憑，其五年內再犯此有期徒刑以上之本罪，為累犯，應依法加重其刑，
    並遞加重之。爰審酌被告犯罪動機、目的、手段，及多次施用毒品，經二次強制
    戒治於保護管束期間竟無悔意，再本件施用第二級毒品安非他命犯行，不僅無視
    法紀，顯係慣於施用毒品成癮，危害其本身健康及社會安全匪淺，量刑不宜從輕
    ，及其犯罪後坦承部分犯行，犯罪後態度非差等一切情狀，分別量處如主文所示
    之刑，並合併定其應執行刑，以資儆懲。
據上論斷，應依刑事訴訟法第二百九十九條第一項前段，毒品危害防制條例第十條第
一項、第二項，刑法第十一條前段、第五十六條、第四十七條、第五十一條第五款，
判決如主文。
本案經檢察官葉容芳到庭執行職務
中      華      民      國      九十一      年    十一    月    二十一  日
                                      臺灣屏東地方法院刑事第三庭
                                          審判長法  官  蔡國卿
                                                法  官  洪乙心
        法  官  李淑惠
右正本證明與原本無異。
對於本判決如有不服應於收受送達後十日內向本院提出上訴書狀上訴於台灣高等法院
高雄分院並按他造當事人之人數附具繕本。
                                          書記官   魏慧夷
中      華      民      國      九十一      年    十一    月  二十一日
附錄論罪法條
毒品危害防制條例第十條
施用第一級毒品者，處六月以上五年以下有期徒刑。
施用第二級毒品者，處三年以下有期徒刑。
